臺灣高等法院花蓮分院刑事裁定
111年度抗字第86號
抗  告  人
即 受刑 人  潘俊皓






上列抗告人因聲請定其應執行刑案件，不服臺灣臺東地方法院11
1年度聲字第395號中華民國111年10月26日第一審裁定（聲請案
號：臺灣臺東地方檢察署111年度執聲字第275號），提起抗告，
本院裁定如下：
    主  文
抗告駁回。
    理  由
一、原裁定意旨略以：本件抗告人即受刑人潘俊皓(下稱抗告人)
    因犯如附表所示之各罪，經法院分別判處如附表所示之刑確
    定，茲聲請人具狀聲請定應執行之刑，經審核本院為附表所
    示案件犯罪事實最後判決之法院，認本件聲請係屬正當，爰
    斟酌受刑人之犯罪傾向、犯罪態樣、各犯罪行為間之聯繫、
    刑罰之一般預防功能、矯正受刑人與預防再犯之必要性，及
    受刑人對定應執行刑之意見等因素，裁定應執行有期徒刑2
    年6月；至受刑人所犯如附表編號1至8所示之罪之宣告刑，
    雖符合易科罰金之宣告標準，然因與附表編號9所示不得易
    科罰金之罪定應執行刑，已不得易科罰金，自無庸諭知易科
    罰金折算標準等語。
二、抗告意旨：如附件刑事抗告狀所載。
三、謹按：
  ㈠裁判確定前犯數罪者，併合處罰之；數罪併罰，分別宣告其
    罪之刑，其宣告多數有期徒刑者，於各刑中之最長期以上，
    各刑合併之刑期以下，定其刑期，但不得逾30年；又數罪併
    罰，有二裁判以上者，依刑法第51條之規定，定其應執行之
    刑，刑法第50條第1項前段、第51條第5款、第53條規定甚明
    。
　㈡又執行刑之量定，係事實審法院自由裁量之職權，倘其所酌
    定之執行刑，並未違背刑法第51條各款所定之方法或範圍（
    即法律之外部性界限），亦無明顯違背公平、比例等原則或
    整體法律秩序之理念（即法律之內部性界限）者，即難任意
    指為違法或不當。復按，個案之裁量判斷，除非有全然喪失
    權衡意義或其裁量行使顯然有違比例、平等諸原則之裁量權
    濫用之情形，否則縱屬犯罪類型雷同，仍不得將不同案件裁
    量之行使，比附援引為本案之量刑輕重比較，以為判斷法官
    本於依法獨立審判之授權所為之量刑裁奪，有否裁量濫用之
    情事（最高法院111年度台抗字第564號裁定意旨參照）。
四、經查：
  ㈠抗告人所犯如附表所示各罪，先後經臺灣臺東地方法院（下
    稱臺東地院）、臺灣苗栗地方法院（下稱苗栗地院）、臺灣
    臺中地方法院（下稱臺中地院）、臺灣橋頭地方法院（下稱
    橋頭地院）、臺灣彰化地方法院（下稱彰化地院）等法院判
    處如附表所示之刑，均經分別確定在案，有各該判決書及臺
    灣高等法院被告前案紀錄表在卷可稽。依前揭說明，法院所
    定應執行之刑，在如附表所示各罪所處之最長刑期即有期徒
    刑6月以上，不得逾越3年8月，並受如附表所示各已定刑及
    未定刑所示之罪總和3年1月【即1年5月＋3月＋3月＋5月＋3月＋6
    月＝3年1月】之拘束。原審法院依檢察官聲請定應執行之刑
    ，就抗告人所犯如附表所示各罪，定其應執行刑為有期徒刑
    2年6月，顯已斟酌抗告人所犯各罪侵害法益之異同、對侵害
    法益之加重效應及時間、空間之密接程度，而為整體評價，
    並未逾越法律內部及外部界限之適法自由裁量職權行使。
  ㈡本院審酌抗告人所犯如附表各編號所示之罪，犯罪時間分布
    在109年10月24日至110年4月18日間；考量抗告人所犯上開
    諸罪所反映之人格特質，所犯編號1至7係屬竊盜罪(共8罪)
    、編號8係犯竊盜罪後再觸犯行使偽造準私文書罪(各1罪)、
    編號9係加重詐欺罪(1罪)，渠等罪質，皆屬侵害個人財產法
    益，其中編號1至7之犯罪情節等相似性極高，於併合處罰時
    ，此部分責任非難重複之程度稍高，以及實現刑罰經濟的功
    能，暨數罪對法益侵害之效應；及編號1至2所示之罪，曾經
    苗栗地院以110年度聲字第793號裁定應執行有期徒刑9月；
    編號3所示之罪，曾經臺東地院以110年度原簡字第29號判決
    應執行有期徒刑8月；編號1至4所示之罪，曾經臺中地院以1
    11年度聲字第683號裁定應執行有期徒刑1年5月；編號8所示
    之罪，曾經臺北法院以111年度審原簡字第24號判決應執行
    有期徒刑3月等總體一切情狀，因認原裁定在內、外部界限
    之間，就抗告人所犯如附表所示之罪，於有期徒刑6月以上
    ，有期徒刑3年1月以下之範圍內，再予酌減7月，而定應執
    行有期徒刑2年6月乙節，業已考量上開定應執行刑應審酌之
    要素，給予抗告人相當之恤刑利益，而為公平、合理之定刑
    ，尚不能認有何裁量濫用之情事，揆諸上開最高法院裁判意
    旨，並無違法或不當之處。抗告意旨請求本院再予從輕定其
    應執行刑云云，核無理由。
  ㈢至抗告意旨所稱之家庭、經濟因素，尚難據以作為應給予較
    低應執行刑優惠之依據。
五、綜上所述，原審法院斟酌上情併予酌減總刑期，適度呈現抗
    告人應負責任，無明顯過重而喪失權衡或有何違反比例、平
    等原則、責罰相當及重複評價禁止等情。抗告意旨猶執前詞
    提起抗告，難認有據，為無理由，應予駁回。
六、依刑事訴訟法第412條，裁定如主文。
中　　華　　民　　國　　111 　年　　12　　月　　7 　　日
                  刑事庭審判長法  官  林慧英
                              法  官  謝昀璉
                              法  官  李水源
以上正本證明與原本無異。
如不服本裁定，應於裁定送達後5日內向本院提出再抗告狀。再
抗告書狀，並應敘述抗告之理由。
因疫情而遲誤不變期間，得向法院聲請回復原狀。
中　　華　　民　　國　　111 　年　　12　　月　　7 　　日
                              書記官  徐文彬

附表
受刑人潘俊皓定應執行刑案件一覽表     編  號  1 2 3 罪  名  竊盜 竊盜 竊盜  宣告刑   有期徒刑4月  有期徒刑6月 有期徒刑5月 有期徒刑5月 應執行有期徒刑8月 犯罪日期  109年10月24日 110年4月6日 109年11月2日 109年11月5日 偵查（自訴）機關年度案號  臺東地檢109年度偵字第3415號 苗栗地檢110年度偵字第2603號 臺東地檢110年度偵緝字第103、104號 最後事實審 法 院 臺東地院 苗栗地院 臺東地院  案 號 110年度東原簡字第14號 110年度苗原簡字第34號 110年度原簡字第29號  判決日 期 110年3月5日 110年6月22日 110年12月13日 確定判決 法 院 臺東地院 苗栗地院 臺東地院  案 號 110年度東原簡字第14號 110年度苗原簡字第34號 110年度原簡字第29號  判決確定日 期 110年4月19日 110年8月9日 111年1月4日 是否為得易科罰金之案件   是  是  是 是否為得易服社會勞動之案件   是  是  是   備註  臺東地檢110年度執字第485號 苗栗地檢110年度執字第2009號 臺東地檢111年度執字第188號   前經臺灣臺中地方法院以111年度聲字第683號定應執行有期徒刑1年5月(執行中)   

編  號  4 5 6 罪  名  竊盜 竊盜 竊盜 宣告刑  有期徒刑3月 有期徒刑3月 有期徒刑3月 犯罪日期  110年4月14日 110年4月12日 110年2月1日 偵查（自訴）機關年度案號  臺中地檢110年度偵字第18497號 橋頭地檢110年度偵字第7497號 彰化地檢110年度偵字第6454號 最後事實審 法 院 臺中地院 橋頭地院 彰化地院  案 號 110年度中原簡字第58號 110年度原簡字第30號 110年度原易字第2號  判決日 期 110年12月20日 111年3月16日 111年3月28日 確定判決 法 院 臺中地院 橋頭地院 彰化地院  案 號 110年度中原簡字第58號 110年度原簡字第30號 110年度原易字第2號  判決確定日 期 111年1月18日 111年4月20日 111年4月27日 是否為得易科罰金之案件   是  是  是 是否為得易服社會勞動之案件   是  是  是   備註  臺中地檢111年度執字第1989號 橋頭地檢111年度執字第2139號 彰化地檢111年度執字第2236號   前經臺灣臺中地方法院以111年度聲字第683號定應執行有期徒刑1年5月(執行中)  未執行  未執行 

編  號  7 8 9 罪  名  竊盜 竊盜 行使偽造準私文書 詐欺  宣告刑   有期徒刑5月 有期徒刑2月 有期徒刑2月 應執行有期徒刑3月  有期徒刑6月 犯罪日期  110年3月4日 110年4月17日 110年4月18日 110年3月17日 偵查（自訴）機關年度案號  苗栗地檢110年度偵字第4510號 臺北地檢110年度偵字第21684號 臺東地檢110年度偵緝字第194號 最後事實審 法 院 苗栗地院 臺北地院 臺東地院  案 號 111年度苗原簡字第12號 111年度審原簡字第24號 110年度原訴字第88號  判決日 期 111年3月30日 111年5月30日 111年6月24日 確定判決 法 院 苗栗地院 臺北地院 臺東地院  案 號 111年度苗原簡字第12號 111年度審原簡字第24號 110年度原訴字第88號  判決確定日 期 111年6月23日 111年7月5日 111年6月24日 是否為得易科罰金之案件   是  是  否 是否為得易服社會勞動之案件   是  是  是   備註  苗栗地檢111年度執字第1861號 臺北地檢111年度執字第4104號 臺東地檢111年度執字第1189號   未執行 未執行 未執行